---
title: "RTWEET"
author: "Ivan Uriel Olvera Perez"
date: "25/8/2021"
output: html_document
---

```{r setup, include=FALSE}
knitr::opts_chunk$set(echo = TRUE)
```

Vamos a probar la libreria de rtweet

```{r}
library(rtweet)
library(tidyverse)
#Ahora usaremos un comando para llamar una viñeta con un tutorial para vincular nuestra cuenta de twitter con R
vignette("auth", package = "rtweet")

```

```{r}
# Cargamos rtweet
library(rtweet)
library(tidyverse)
library(httpuv)
# Almacenamos nuestras llaves (aquí deben de poner sus llaves personales pero dejare las mías porque uds son de confianza)
api_key <- "e3hoiSSKA5Gkcoxo2FOQV4dw6"
api_secret_key <- "7Ys9RMOQiBjrxJETK8DJN9R8GKpAlCStbFkxjRGDtuB8ftji0q"

# 
token <- create_token(
  app = "FidoStocksBot",
  consumer_key = api_key,
  consumer_secret = api_secret_key)

#F a mi no me funciono este método, me marca error pero igual lo dejo si se quieren saltar el siguiente paso

```

```{r}
#Para este caso tenemos que generar nosotros directamente desde el portar de twitter developer nuestra token y secret token
library(rtweet)
library(httpuv)
api_key <- "e3hoiSSKA5Gkcoxo2FOQV4dw6"
api_secret_key <- "7Ys9RMOQiBjrxJETK8DJN9R8GKpAlCStbFkxjRGDtuB8ftji0q"
access_token <- "386220193-pR1NntJqcIaBTAZgmLSUoqYfa9yh6CWxV06a7FQI"
access_token_secret <- "L7z5cKSOib7bvb7YVhAl8JWSjAkYXWlZVxCJiLlyJRi05"

token <- create_token(
  app = "FidoStocksBot",
  consumer_key = api_key,
  consumer_secret = api_secret_key,
  access_token = access_token,
  access_secret = access_token_secret)

#Parece que funciono aunque pensé que me mandaría al navegador
```
Parece ser que ya tengo autorización probemos a buscar twits de messi
```{r}
rt <- search_tweets(q = "messi", n = 10)
rt
```

Ahora busquemos 500 twits sobre acciones de apple
```{r}
apple <- search_tweets(q = "apple and stock", n = 500, include_rts = FALSE, retryonratelimit = FALSE)

#Veamos la tabla, aunque tenemos 90 columnas, así que tenemos que optimzar el comando para que nos lance unícamente las necesarias como texto, likes, usuario, seguidores del usuario y tal vez fecha; para así aumentar la veracidad del twit
head(apple)

```

Ya investigué como filtrar la información para solo tener la más útil, como fecha de creación, texto y hashtags

```{r}
apple %>% dplyr::select(created_at,text,hashtags)

```


Ahora usaremos otra función de rtweet para capturar twits en tiempo real acerca de las acciones de apple

```{r}
st <- stream_tweets(q = "apple and stocks", timeout = 5)
#Me marca un error, despues vemos que show
```
Vamos a evaluar los hashtags acerca del mercado de valores para ver de que se está hablando

```{r}
MercadoV <- search_tweets(
  "Finance market",n=100,include_rts = FALSE,retryonratelimit=F)
ht <- MercadoV %>% dplyr::select(created_at,screen_name,hashtags)

ht <- unnest(ht,cols=c(hashtags))

# Son muchos así que tomemos el top 20
top.20 <- ht %>% filter(is.na(hashtags)==F) %>% 
             group_by(hashtags) %>% summarise(count=n()) %>% 
               arrange(-count) %>% filter(row_number() < 21) %>% 
                 arrange(count) %>% mutate(hashtags=factor(hashtags,levels=hashtags))
```

Vamos a mostrarlos en una tabla 
```{r}
library(tidyr)
library(ggplot2)
library(ggthemes)
library(data.table)
ggplot(top.20,aes(x=hashtags,y=count)) + geom_bar(stat='identity') + 
  coord_flip() + theme_fivethirtyeight() + 
    ggtitle(label="Hashtags populares acerca del mercado financiero",
            subtitle="hashtag use last 10 days") +
     theme(plot.title = element_text(size = 14, face = "bold"),
           plot.subtitle = element_text(face = "italic"))
```

