---
title: "Using Kaggle DB"
author: "Diego Guerrero"
date: "11/2/2021"
output: pdf_document
---

```{r setup, include=FALSE}
knitr::opts_chunk$set(echo = TRUE)
```

# NUEVAS BSES DE DATOS 

  Se encontró una base de datos la cual contiene 3 millones de tweets con respecto a las mayores empresas del mercado. Van del 2015 al 2020. La base de datos fue obtenida de:
  
  https://www.kaggle.com/omermetinn/tweets-about-the-top-companies-from-2015-to-2020

# Objetivo 
limpiar los dataframes de tweets y noticias de Kaggle, hacerlos compatibles con los precios obtenidos por quantmod, sentiment analysis en los tweets y noticias, graficar el sentimiento, crear regresión lineal. 

## Objetivo Secundario 
Correr supervised Machine Learning en vez de el sentiment analysis. 

# Métodos 

```{r}
# Cargar librerías y dataframes

library(tidyverse)
library(quanteda)
library(quantmod)
library(stringi)
library(stringr)
library(lubridate)

rawTweets <- read_csv("kaggleDB/Tweet.csv")
View(rawTweets)
summary(rawTweets)
str(rawTweets)




```
 ## Limpiar data set 
 Objetivos: 
 1. Pasar la columna de fecha a formato fecha 
 2. Sacar los que tengan AAPL 
 
 ### Convertir a Fecha 
 
```{r}
rawTweets$post_date[1] %>% 
  as_datetime() %>% 
  as_date() %>% 
  class()

#De esta forma se modificarán todas las fechas 

names(rawTweets)[3] <- "Date" #Cambioamos la columna por Date

rawTweets$Date <- as_date(as_datetime(rawTweets$Date)) #Comvertimos a DateTime y luego a Date. 

class(rawTweets$Date) #Verificamos el nuevo formato 


```
 ### Sacar AAPL

```{r}

#Seleccionamos las observaicones que contengan la palabra AAPL 

tweetsAAPL <- rawTweets[grep("AAPL", rawTweets$body), ]

#Nos aseguramos 
head(tweetsAAPL)

summary(tweetsAAPL)


```



Al parecer hay 1 384 359 de tweets acerca de apple. Sería cuestión de checar las demás empresas. 






