---
title: "Primer parcial de Estancia de Investigación III"
author: "Diego Guerrero, Ivan Olvera, Oscar Ortega"
date: "23/8/2021"
output:
  pdf_document: default
  html_document: default
---

```{r setup, include=FALSE}
knitr::opts_chunk$set(echo = TRUE)
```

Equipo 4:
- José Diego Guerrero Morales
- Ivan Uriel Olvera Perez
- Oscar Eduardo Ortega Penagos

### Nombre del proyecto: 
*Análisis por Procesamiento de Lenguaje Natural como posible predictor de precios en el mercado bursátil *.

### **Objetivo:** 
<div align="justify">Realizar un análisis cuantitativo sobre tweets recuperados mediante la API Rtweet en tiempo real y buscar una relación entre estos con los precios del mercado bursátil</div> 


### **Fuente de las bases de datos:**

API de twitter por medio de el paquete rtweet.
API de yahoo finance por medio del paquete quantmod.

### **PASO 1:** Lectura de la base de datos

A continuación vamos a acceder al API de twitter y descargar los tweets de nuestr interés 

```{r}
# Cargamos la libreria rtweet y tidyverse
library(rtweet)
library(tidyverse)

#Creamos vectores para tener guardados los nombres de nuestras stocks y divisas 
set_stocks <- c("AAPL","TSLA","CL=F","GC=F")
set_forex <- c("USDMXD","EURCNY","EURJPY","EURUSD")

# Ahora buscamos 500 twits sobre acciones de apple, tesla, petróleo, oro, "USDMXD","EURCNY","EURJPY","EURUSD"



# Usamos search_tweets para sacar 500 tweets sobre acciones de nuestro set de stocks y de nuestras divisas de forex

apple <- search_tweets(q = "apple and stock", n = 500, include_rts = FALSE, retryonratelimit = FALSE)

# Vamos a evaluar los hashtags acerca del mercado de valores para ver de que se está hablando
MercadoV <- search_tweets(
  "Finance market",n=100,include_rts = FALSE,retryonratelimit=F)
ht <- MercadoV %>% dplyr::select(created_at,screen_name,hashtags)
ht <- unnest(ht,cols=c(hashtags))
# Son muchos así que tomemos el top 20
top.20 <- ht %>% filter(is.na(hashtags)==F) %>% 
             group_by(hashtags) %>% summarise(count=n()) %>% 
               arrange(-count) %>% filter(row_number() < 21) %>% 
                 arrange(count) %>% mutate(hashtags=factor(hashtags,levels=hashtags))

# Vamos a mostrarlos en una tabla

library(tidyr)
library(ggplot2)
library(ggthemes)
library(data.table)

ggplot(top.20,aes(x=hashtags,y=count)) + geom_bar(stat='identity') + 
  coord_flip() + theme_fivethirtyeight() + 
    ggtitle(label="Hashtags populares acerca del mercado financiero",
            subtitle="hashtag use last 10 days") +
     theme(plot.title = element_text(size = 14, face = "bold"),
           plot.subtitle = element_text(face = "italic"))

```

***Ahora usamos la API de yahoo finance para obtener los precios***

```{r}

# Cargamos la librería quantmod 

library(quantmod)

#Extraemos los precios con getSymbols() y le pasamos de argumento un vector con el símbolo de la stock, tiene que coincidir con los que usa yahoo finance

stks_AAPL <- getSymbols(c("AAPL"))
stks_TSLA <- getSymbols(c("TSLA"))
stks_CRUDEOIL <- getSymbols(c("CL=F"))
stks_GOLD <- getSymbols(c("GC=F"))



# Hacemos lo mismo con las divisas de forex 
frx_USDMXD <- getSymbols(c("USDMXN=X"))
frx_EURCNY <- getSymbols(c("EURCNY=X"))
frx_EURJPY <- getSymbols(c("EURJPY=X"))
frx_EURUSD <- getSymbols(c("EURUSD=X"))
class(`USDMXN=X`)
# Ahora exportamos las bases de datos en csv 

## Stocks:

# Primeramente usamos el la función data.frame para convertir de xts a data frame
# IMPORTANTE: Se pone como argumento el símbolo, no el objeto que creamos explícitamente

dframe_AAPL <- data.frame(AAPL)

# Pasamos el data frame que creamos a la función write_csv

write_csv(x = dframe_AAPL, file = "AAPL_db.csv") %>% 
  str()

# Repetimos con los demás

dframe_TSLA <- data.frame(TSLA) 
write_csv(x = dframe_TSLA, file = "TSLA_db.csv") %>% 
  str()

dframe_GOLD <- data.frame(`GC=F`)
write_csv(x = dframe_GOLD, file = "GOLD.csv") %>% 
  str()

dframe_OIL <- data.frame(`CL=F`)
write_csv(x = dframe_OIL, file = "OIL.csv") %>% 
  str()


## Forex : 

# Aquí una pequeña observación. El símbolo al contener un "=", este se detecta como operador o asignación. Para evitar esto se usan acentos invertidos: 

dframe_USDMXD <- data.frame(`USDMXN=X`) 
write_csv(x = dframe_EURJPY, file = "USDMXN.csv") 

dframe_EURJPY<- data.frame(`EURJPY=X`)
write_csv(x = dframe_EURJPY, file = "EURJYEN.csv") 

dframe_EURUSD <- data.frame(`EURUSD=X`)
write_csv(x = dframe_EURUSD, file = "EURUSD.csv") 

dframe_EURCNY <- data.frame(`EURCNY=X`)
write_csv(x = dframe_EURCNY, file = "EURCNY.csv") 
```




### **PASO 2:** Curado de la base de datos
```{r}
library(dbplyr)
# Twitter 

## filtramos por las columnas que más nos interesan 
  apple_a <- select(applecreated_at,text,hashtags,screen_name,followers_count,verified)
  
cur <- c("created_at","text","hashtags","screen_name","followers_count","verified")
TW_AAPL <- select(apple, cur)
TW_AAPL

# "Created_at" lo cambiamos a "Date" 

names(TW_AAPL)[1] <- "Date"

TW_AAPL

# Ahora para Yahoo finance 

#leemos el csv que creamos. Al parecer tiene una X en donde van las fechas
AAPL_csv<-read.csv("~/Traiding_News_Bot/Databases/Stocks/AAPL_db.csv")

#Lo cambiamos por "Date" también para que sea más intuitivo

names(AAPL_csv)[1] <- "Date" %>% 
  head()




```

### Exploración final 
```{r}
set_stocks # Usamos el vector para llamar a nuestras bases de datos por su nombre

str(AAPL_csv)
str(TSLA_csv)
str(GOLD_csv)
str(OIL_csv)

set_forex

str(USDMXD_csv)
str(EURCNY_csv)
str(EURJPY_csv)
str(EURUSD_csv)


```








